Images des répertoires du notaire Hippolyte Théodore Lebaudy pour l'étude XXXIX
Archives nationales de France
Images des répertoires du notaire Hippolyte Théodore Lebaudy pour l'étude XXXIX
23 décembre 1836 - 14 juillet 1847
MC/RE/XXXIX/14 - MC/RE/XXXIX/15
Etude XXXIX; Lebaudy, Hippolyte Théodore
2 registres
Archives nationales de France
Minutes et répertoires: la loi 2008-696 du 15 juillet 2008 relative aux archives a fixé à 75 ans à compter de la date de l'acte, ou à 25 ans à compter de la date du décès de l'intéressé si ce délai est plus bref, le délai de communication des minutes et répertoires des notaires; ce délai est porté à 100 ans à compter de la date de l'acte si le document se rapporte à un mineur (code du Patrimoine, articles L213-2, 4e d et 5e).
Autres documents de l'étude (dossiers de clients, comptabilité...): s'agissant d'archives privées, ces documents sont communicables selon les modalités fixées par le déposant ou le donateur.
Certains documents ne sont pas accessibles sous leur forme originale en raison de leur mauvais état de conservation.
Registres versés aux Archives nationales en 1981.
Images des répertoires de l’étude XXXIX
Archives de l'étude XXXIX
répertoire d'officier public ministériel
- Répertoire chronologique pour la période du 23 décembre 1836 au 8 juin 1844, 23 décembre 1836 - 8 juin 1844; MC/RE/XXXIX/14; Le répertoire comporte 178 feuillets et fait partie d'un registre de 221 feuillets de papier manuscrits, hauteur 35 x largeur 24 cm, composé de 21 cahiers foliotés par le notaire. Le registre est en bon état. A signaler: les feuillets 121-122 et 141 sont en partie déchirés.
  Registre folioté en 2005 (foliotation non visible à l'écran)
  Le registre contient aussi le répertoire du notaire Jean Ambroise Prost pour la période du 4 février 1835 au 19 décembre 1836.
  Le répertoire contient les informations suivantes: 1. le n° de l'acte dans l'année; 2. date du jour; 3. nature de l'acte passé en brevet; 4. nature de l'acte passé en minute; 5. nom, prénom, domicile des parties, indication sur la situation et les prix des biens; 6. date d'enregistrement de l'acte; 7. droits d'enregistrement.
  Attention: seuls les actes passés en minute sont conservés; les actes mentionnés dans le répertoire comme passés en simple brevet (colonne 3) ne sont pas conservés par les notaires et ne sont donc pas versés au Minutier (ils sont remis aux clients).
  répertoire
  - Liste chronologique des actes pour la période du 23 au 31 décembre 1836, 23 décembre - 31 décembre 1836; 44 r°-44 v°; 1 feuillet
  - Liste chronologique des actes pour la période du 3 janvier au 30 décembre 1837, 3 janvier - 30 décembre 1837; 44 v°-71 r°; 28 feuillets
  - Liste chronologique des actes pour la période du 3 janvier au 31 décembre 1838, 3 janvier - 31 décembre 1838; 71 r°-99 r°; 29 feuillets
  - Liste chronologique des actes pour la période du 2 janvier au 31 décembre 1839, 2 janvier - 31 décembre 1839; 99 r°-121 v°; 22 feuillets
  - Liste chronologique des actes pour la période du 3 janvier au 31 décembre 1840, 3 janvier - 31 décembre 1840; 121 v°-141 r°; 21 feuillets
  - Liste chronologique des actes pour la période du 4 janvier au 31 décembre 1841, 4 janvier - 31 décembre 1841; 141 r°-159 r°; 19 feuillets
  - Liste chronologique des actes pour la période du 3 janvier au 31 décembre 1842, 3 janvier - 31 décembre 1842; 159 r°-178 v°; 20 feuillets
  - Liste chronologique des actes pour la période du 2 janvier au 31 décembre 1843, 2 janvier - 31 décembre 1843; 179 r°-208 r°; 30 feuillets
  - Liste chronologique des actes pour la période du 2 janvier au 8 juin 1844, 2 janvier - 8 juin 1844; 208 r°-221 v°; 14 feuillets
- Répertoire chronologique pour la période du 10 juin 1844 au 14 juillet 1847, 10 juin 1844 - 14 juillet 1847; MC/RE/XXXIX/15; Le répertoire comporte 64 feuillets et fait partie d'un registre de 281 feuillets de papier manuscrits, hauteur 35 x largeur 24 cm, composé de 28 cahiers foliotés par le notaire. Le registre est en bon état. A signaler: les feuillets 20-21 et 40 sont tachés d'encre.
  Le registre contient aussi le répertoire du notaire Marie Joseph Gustave Dubois pour la période du 21 juin 1847 au 29 juin 1857.
  - Liste chronologique des actes pour la période du 10 juin au 31 décembre 1844, 10 juin - 31 décembre 1844; 1 r°-11 v°; 11 feuillets
  - Liste chronologique des actes pour la période du 2 janvier au 31 décembre 1845, 2 janvier - 31 décembre 1845; 12 r°-34 v°; 23 feuillets
  - Liste chronologique des actes pour la période du 2 janvier au 31 décembre 1846, 2 janvier - 31 décembre 1846; 34 v°-55 v°; 22 feuillets
  - Liste chronologique des actes pour la période du 5 janvier au 14 juillet 1847, 5 janvier - 14 juillet 1847; 55 v°-64 v°; 10 feuillets